臺灣高等法院臺中分院刑事判決　　 94年度上更(一)字第243號
上　訴　人
即　被　告　甲○○
選任辯護人　袁烈輝律師
　　　　　　洪松林律師
上列上訴人因違反毒品危害防制條例案件，不服臺灣臺中地方法
院93年度重訴字第1219號中華民國93年 8月19日第一審判決（起
訴案號：臺灣臺中地方法院檢察署92年度偵字第 24085號），提
起上訴，經判決後，由最高法院發回更審，本院判決如下：
    主 　　 文
原判決撤銷。
甲○○共同販賣第一級毒品，未遂，處有期徒刑拾參年陸月，褫
奪公權陸年。扣案之第一級毒品海洛因磚肆塊（合計淨重壹仟肆
佰拾壹點伍公克，純度百分之捌拾伍點零肆，純質淨重壹仟貳
佰拾柒點伍公克）沒收銷燬之，上開海洛因磚之外塑膠包裝紙
共重壹佰陸拾玖點零玖公克、行動電話貳支（其上分別貼有「台
北」及「中」等標籤字樣，並均含ＳＩＭ卡壹張）及牛皮包裝紙
壹個均沒收。
    事實及理由
一、犯罪事實：
    甲○○因經商失敗，致負債累累，民國九十二年九月間，透
    過一位綽號「吳董」不詳年籍之成年男子介紹，而認識住在
    臺北市某處年籍不詳綽號「大姊」之成年女子，甲○○向綽
    號「大姊」者表示其目前負債甚多，請綽號「大姊」者提供
    其賺錢的機會，之後甲○○多次在臺北市某處，與綽號「大
    姊」者接觸，綽號「大姊」者認甲○○單純可靠，乃向甲○
    ○表示：伊有第一級毒品海洛因磚四塊（經送驗合計淨重一
    四三一點五公克，包裝重一六九點０九公克，純度百分之八
    十五點０四，純質淨重一二一七點三五公克），可由甲○○
    代為銷售，每銷售一塊海洛因磚，抽取佣金新臺幣（下同）
    五萬元，她會將該批毒品交給年籍不詳綽號「阿德」之成年
    男子，再由綽號「阿德」轉交等語。詎甲○○竟意圖不法利
    益，應允願代為銷售該批第一級毒品海洛因，而與綽號「阿
    德」、「大姊」等人，共同基於販賣第一級毒品海洛因之犯
    意聯絡，分由綽號「阿德」者於九十二年十一月二十五日，
    在臺中縣國道二號高速公路龍井交流道附近，交付上開綽號
    「大姊」者先前意圖販賣所販入而以牛皮紙包裝之第一級毒
    品海洛因磚四塊（每塊海洛因磚外面均另以塑膠紙包裝）予
    甲○○，甲○○即將之帶回並藏置於臺中縣沙鹿鎮○○路與
    保成二街口其所租用之鴿舍內，伺機販售；綽號「大姊」及
    「阿德」者並各分別提供其等所有而以外籍人士名義申請登
    記之手機各一支（其上分別貼有「台北」及「中」等標籤字
    樣），供甲○○與綽號「大姊」及「阿德」販毒聯絡之用。
    嗣於九十二年十二月六日上午八時四十五分許，為法務部調
    查局臺中縣調查站會同海岸巡防署臺中機動查緝隊及保三總
    隊第一大隊人員，在臺中縣沙鹿鎮○○路與保成二街口鴿舍
    前，以通緝犯名義逮捕甲○○，並在上址扣得上開綽號「大
    姊」者所有用以攜帶四塊海洛因磚之包裝紙一個及上開以塑
    膠紙包裝之海洛因磚四塊，而未及販出；旋並依檢察官所簽
    發之逕行搜索指揮書，在臺中縣清水鎮○○○路一０五號甲
    ○○住處扣得上開供販毒聯絡用之0000000000及0000000000
    號行動電話各一支（均含ＳＩＭ卡壹張）。
二、被告自白之任意性及證據能力方面：
  (一)上訴人即被告甲○○（以下簡稱被告）主張：其於九十二年
    十二月六日，在鴿舍被查獲時，調查員有以毛巾蓋住其眼睛
    ，並用拳頭槌其腰部，使其覺得天昏地暗，然後帶回其住處
    ，於當天製作筆錄時，其有老花眼，筆錄是調查員唸給其聽
    的，當時其身體不舒服才會簽名的等語。然查，證人王樂群
    （即於鴿舍及龍井鄉行搜索暨九十二年十二月六日負責詢問
　　之人）於原審證稱：「（調查員）並未對被告有何強暴或作
　  勢打他的情形，筆錄的製作，也是依被告之意而製作，當時
    在問完每個問題後，製作筆錄時，會向他確認，也會唸給他
    聽」等語（詳見原審九十三年七月二十二日審判筆錄），而
    被告亦自承：「他們邊問邊打（字），有唸給我聽，最後列
　　印出來之後，也有唸給我聽，我有老花眼，是由他們唸給我
  　聽的」等語（見同上筆錄），二人就筆錄之記載陳述互核相
    符；證人王樂群復證稱：在製作筆錄之前及過程中，他並沒
　　有說被毆打，伊有問他身體有無問題，他說他有高血壓，其
  　他的，他並沒有提等語（見同上筆錄），而被告於當日晚天
    九時九分在檢察官訊問時，其陳述之內容與調查站之供述相
    同（詳見同日偵查訊問筆錄），另於檢察官向原審法院聲請
    羈押時，被告尚且明白表示在調查站及檢察官處所為之陳述
　　均實在，值班法官詢其有何意見補充時亦稱以：沒有等語（
　  詳見原審法院九十二年聲羈字第六七七號訊問筆錄）。則苟
    被告確有被毆打或被迫，而非其自由陳述，顯不可能復於檢
    察官及原審法院為羈押訊問時，亦為相同之陳述，且均未表
　　示其有受何不正方法取供之情形，顯見證人王樂群前揭證述
　  ，可堪採信；被告稱其於九十二年十二月六日在調查局之陳
    述係遭強暴、脅迫而無任意性云云，即不足採。是被告之上
    開自白，自得為證據。
  (二)按搜索，經受搜索人出於自願性同意者，得不使用搜索票。
    但執行人員應出示證件，並將其同意之意旨記載於筆錄，刑
    事訴訟法第一百三十一條之一定有明文。證人王樂群於原審
    結證稱：當時我們跟監時，發現被告有鴿舍這個地點，我們
    認為鴿舍可能有藏毒品，我們先問被告，你的鴿舍有無藏毒
    品，他說沒有，我們再問他可否讓我們看看鴿舍，他同意，
    我們才搜索鴿舍。另被告是當場口頭同意，因為鴿舍現場沒
    有桌椅，但到了龍井鄉住所時，有請他簽署書面同意書等語
    ；而證人李文火亦於原審結證稱：在當場有經被告同意搜索
    等語（見原審卷第71、72、77頁）；且被告於原審審理時，
    對前揭二位證人之證述除否認該張同意書係其所寫及書寫地
    點並非在其住處外，餘均表示沒有意見。而我國刑事訴訟法
    對同意方式，只規定執行人員應出示證件，並將其同意之意
    旨記載於筆錄，並未若美國大部分警局之作法，係由同意人
    簽署同意無令狀搜索文件，記明書寫日期及簽名，同意文件
    內容為已告知被告無令狀有權利拒絕司法警察之搜索；本件
    被告為意識健全有是非辦別能力之人，於鴿舍被搜索之前，
    其既口頭明示同意執行人員為無令狀之搜索，而當時又未遭
    任何形式的強制；復依該搜索筆錄所載被告確於其上簽名蓋
    指印（見偵查卷第11頁），益徵該處之搜索已得被告之同意
    ，而具有自願性之同意，合於搜索同意之方式，且該鴿舍為
    被告所租用，係在其管領之下，亦符合同意主體之規定。是
    以，被告事前既已口頭同意，事後又自承在同意書上簽名及
    捺指印，揆諸前揭說明，司法警察此部分之搜索合於自願同
    意搜索之規定，並無不法可言。至於該同意書雖係事後所補
    簽，惟被告既已事先同意，事後又補簽同意書，該同意書即
    有認證之作用，更昭慎重。又被告雖爭執同意書簽署之地點
    ，及該內容之文字非其所撰寫云云，惟其既已事前口頭同意
    ，事後又在該同意書上簽名及捺指印，復對其上之簽名及捺
    指印均未爭執，顯見其對該內容已有同意，是縱被告所辯：
    該張同意書非其所寫及書寫地點並非在其住處，而是在調查
    局辦公室等語可堪採信，亦不足為有利於被告之認定。
  (三)次按「檢察官於偵查中確有相當理由認為情況急迫，非迅速
    搜索，二十四小時內證據有偽造、變造、湮滅或隱匿之虞者
    ，得逕行搜索，或指揮檢察事務官、司法警察官或司法警察
    執行搜索，並層報檢察長。」、「前二項搜索，由檢察官為
    之者，應於實施後三日內陳報該管法院；由檢察事務官、司
    法警察官或司法警察為之者，應於執行後三日內報告該管檢
    察署檢察官及法院。法院認為不應准許者，應於五日內撤銷
    之。第一項、第二項之搜索執行後未陳報該管法院或經法院
    撤銷者，審判時法院得宣告所扣得之物，不得作為證據。」
    刑事訴訟法第一百三十一條第二項、第三項分別定有明文。
    證人湛忠信於原審結證稱：其持雄檢楠玉字第2441號臺灣高
    雄地方法院檢察署檢察官實施逕行搜索指揮書，至臺中縣清
    水鎮○○○路一０五號搜索，在場人是被告的太太劉麗華等
    語（見原審卷第80頁），並有上開指揮書在卷可參（見偵查
    卷第9頁），而該次搜索完畢後，原審法院並於九十二年十
    二月十五日函給法務部調查局台中調查站准予備查（見偵查
    卷第102頁），此種搜索，並不需要持法院所簽發之搜索票
    ，學理上稱之為緊急搜索。本件檢察官偵辦被告涉嫌違反毒
    品危害防制條例，於九十二年十二月六日，因有相當理由認
    為情況急迫，有對臺中縣清水鎮○○○路一０五號及龍井鄉
    ○○○路三段二一０號實施逕行搜索必要，始指揮台中縣調
    查站實施緊急搜索，有前揭之指揮書可參，而本件於實施緊
    急搜索之當日，被告業經台中縣調查站進行行動蒐證，已有
    具體情報資料，足以證明被告藏有毒品，亦據證人王樂群於
    原審結證在卷（見原審卷第70頁），如不及時實施緊急搜索
    ，藏放之毒品隨時可能輕易轉手，該等證據恐有被湮滅、隱
    匿之虞，已符合緊急搜索之必要性、相當理由及緊急性，足
    認在該處之搜索並無不法可言，從而在此處搜索所取得之證
    物，自得作為證據。雖證人劉麗華於原審證稱：調查員搜索
    時，並未得其同意即逕行搜索等語，惟此處之搜索，既為緊
    急搜索，並無須經受搜索人自願性同意後，始能搜索之情形
    ，辯護人認應經同意始能搜索，顯有誤會。至於搜索臺中縣
    龍井鄉○○路○段二一０號時，並未在該處扣得任何證物，
    且搜索該處亦屬緊急搜索，有上開雄檢楠玉字第2441號台灣
    高雄地方法院檢察署檢察官實施逕行搜索指揮書及原審法院
    於九十二年十二月十五日函給法務部調查局台中調查站准予
    備查函在卷可按，與前開所述同一理由，並無須經同意後，
    始能搜索之情形，辯護人認應經同意始能搜索，亦屬誤會。
    又依上開事證已足為本件證據能力之判斷，辯護人猶聲請函
    調台灣高雄地方法院檢察署簽收該署九十二年十二月六日雄
    檢楠玉字第2441號逕行搜索指揮書之收發文資料，經核即無
    調查之必要。
  (四)綜上所述，員警於上開處所執行搜索，既均屬合法有據，則
    辯護人雖辯以：員警於九十二年十二月六日對被告之三處處
    所之搜索，均無搜索票，其中臺中縣保成路、保成二街鴿舍
    之搜索，雖立有同意書，惟該同意書是被告在被搜索後，被
    帶到調查局臺中縣調查站時，事後令被告補簽，並非當場同
    意，該次搜索顯非合法，另臺中縣清水鎮○○○路一０五號
    及臺中縣龍井鄉○○路○段二一０號並無搜索票，又未經被
    告或居住者同意，該二處之搜索，亦非適法，故該三處扣得
    之證據均不具證據能力云云，自均不足憑採，從而員警於上
    開處所扣得之證物，均具有證據能力，得為證據。
三、認定犯罪事實所憑證據、理由及對於被告辯解的判斷：
    被告固坦承員警在伊租用之鴿舍內扣得海洛因磚四塊，惟矢
    口否認上開犯行，辯稱：是一位綽號「大姊」者，要綽號「
    阿德」者將海洛因磚寄放在伊處，伊當時不知道是海洛因，
    直到案發前某日伊打開看發現是海洛因，伊即打電話叫「大
    姊」快點拿回去，但還沒被拿回去就被抓了云云。經查：
  (一)被告於調查員調查時供稱：「我在三個月前透過吳董介紹認
    識大姐，因我本身負債頗多，我曾向大姐表示請她幫忙提供
    賺錢的機會，經過數次接觸後，大姐認為我單純可靠，乃向
    我表示她有一批毒品要我代為銷售，她會將該批毒品交由阿
    德轉交給我，我才認識阿德．．」、「．．我曾至臺北市與
    大姐會面，當時大姐即告訴我，她有一批毒品要我銷售，她
    會將該批毒品交由阿德轉交給我，因我知道大姐為真正貨主
    ，阿德與大姐應為合夥人．．」、「該四塊海洛因磚是其所
    有，其來源是一名綽號『阿德』之男子，於九十二年十一月
    二十五日，在中二高龍井交流道交付給我，並要我代為銷售
    ，『阿德』將該批海洛因磚交付給我後，要我每一塊海洛因
    以一百萬元出售，如買主一次購買二塊則為一百九十五萬元
    ，每售出一塊海洛因磚，『阿德』就會支付五萬元酬勞給我
    ．．」（見偵查卷第5至7頁）、「電話號碼為0000000000（
    貼有台北字樣之標籤）行動電話及門號為前述大姐交給我，
    作為我與大姐連絡之用；電話號碼為0000000000（貼有中字
    樣之標籤）行動電話及門號為阿德交給我，作為與阿德交易
    毒品時聯絡之用，該電話為大姐介紹給我認識後，由阿德交
    給我．．」等語（見偵查卷第43頁）；於檢察官偵查時供稱
    ：「（毒品來源？）是一名綽號阿德者，他於九十二年十一
    月二十五日，在中二高龍井交流道交付給我，．．．並要我
    代為銷售」、「（售出一塊多少錢？）每塊一百萬元，二塊
    一百九十五萬元，每賣一塊阿德給我抽成五萬元」（見偵查
    卷第23、24頁）、「電話上有寫台北、中的二支電話是大姐
    及阿德給我的」等語（見偵查卷第47頁）；於檢察官向原審
    法院聲請羈押法官訊問時供稱：「（如何與阿德聯絡？）他
    會自動打電話給我，我不知道他電話，．．他是會先拿易付
    卡給我，等打一陣子之後，他會收回去．．」、「（阿德如
    何找上你？）是大姐找上我的，而大姐是吳先生介紹的，吳
    先生是我去一名朋友住處遇到的，因我缺錢，．．．這些人
    都是與我交往一段時間，觀察我一段時間信任我，才會將海
    洛因磚交予我」等語（見原審法院九十二年聲羈字第677號
    卷第5、6頁）。(二)本件調查員於九十二年十二月六日上午八
    時四十分，在被告上開租用之鴿舍處所查獲的四塊白色塊磚
    ，經送法務部調查局鑑定結果為：送驗白色塊磚四塊均含第
    一級第六項毒品海洛因成分，合計淨重一四三一．五公克（
    空包裝重一六九．０九公克），純度百分之八五．０四，純
    質淨重一二一七．三五公克，有該局九十三年一月二日調科
    壹字第120013420 號鑑定通知書一份附卷（見偵查卷第83頁
    ）可稽，核與被告所稱其自綽號大姐者收受四塊海洛因相符
    。另於臺中縣清水鎮○○○路一０五號被告住處所扣得之
    0000000000及0000000000號行動電話二支（均含ＳＩＭ卡）
    ，門號申請登記人分別為TRENE及MDYENGHNAJ，證件字號分
    別為00000000TR及00000000MD，二支門號均為預付卡，有台
    灣大哥大股份有限公司基本資料查詢單在卷可稽（見偵查卷
    第77、79頁），其申請登記人係以外國人名義為之，並輔以
    易付卡，其意在隱匿及逃避追緝甚為明顯；又該支00000000
    00門號電話，自九十二年十一月三十日起至同年十二月六日
    （即案發日）止，包括發話、收簡訊及受話，共十二通；另
    支0000000000門號電話，自九十二年十二月三日起至九十二
    年十二月八日止，包括發話、受話、轉接及收簡訊，共十二
    通等情，亦有台灣大哥大股份有限公司雙向通聯資料查詢各
    一紙在卷可稽（見偵查卷第96、97頁），顯見該二支行動電
    話僅有特定用途。核與被告所供承上開電話及門號分別係「
    大姊」、「阿德」交付，用以與「大姊」及「阿德」供販毒
    聯絡之用相符。
  (三)販賣毒品為重大觸法行為，罪刑甚重，販賣者行蹤慎密，一
    般人無從輕易與之購買毒品，而被告於調查員調查詢問及偵
    查中均自承因生意失敗，遭債主討債，不得已才遭人利用，
    足見被告持有上開毒品之動機係為販賣圖利，況第一級毒品
    海洛因價格昂貴，且販賣之刑度甚重，苟被告未受任何好處
    ，豈願承擔如此重罪而單純受寄放而已，足徵其於上開偵查
    中所陳述係為「阿德」、「大姊」轉售他人，藉以賺取佣金
    之自白，可資採信，復與事證相符。
  (四)被告之自白固不得作為認定犯罪之唯一證據，而須以補強證
    據證明其確與事實相符（參照刑事訴訟法第一五六條第二項
    ），然茲所謂之補強證據，並非以證明犯罪構成要件之全部
    事實為必要，倘其得以佐證自白之犯罪非屬虛構，能予保障
    所自白事實之真實性，即已充分。又得據以佐證者，雖非直
    接可以推斷該被告之實施犯罪，但以此項證據與被告之自白
    為綜合判斷，若足以認定犯罪事實者，仍不得謂其非屬補強
    證據。辯護人雖辯以本件並無補強證據足以補強被告自白之
    真實性。惟本案所扣得之海洛因純度極高（百分之八十五點
    ○四）、且為高達一千多公克之四塊海洛因磚，每塊價格依
    被告自白為一百萬元，四塊即高達四百萬元，苟彼此間非有
    相當的信賴關係，衡情豈有可能任意交付？此亦可印證被告
    於前揭自白中所述：綽號大姊見其單純可靠，始要其代為銷
    售等情非虛。且本案另有供販毒聯絡之行動電話及門號扣案
    ，而該等用以聯絡之行動電話僅供特定聯絡之用，其意顯在
    隱匿犯罪事實，已如前述，亦核與被告所稱：作為交易毒品
    時聯絡之用等語相對應。再者，本院參酌前開(二)中所載扣案
    證物，與被告上開自白相印證，亦互為吻合，而得作為補強
    證據，至為明確。是辯護人認本案除被告自白外，並無其他
    任何補強證據，要屬誤解，顯不足採信。
  (五)至證人王樂群於原審已證稱：「我們根據情報跟監被告最主
    要是查緝毒品，如果要以通緝犯逮捕被告的話，我們就不用
    跟監了，當時我們發現他有鴿舍這個地點，我們認為可能藏
    有毒品，我們先問他鴿舍內有無毒品，他先說沒有，我們詢
    得他同意後，才搜索鴿舍的」等語，此外，並有雄檢楠玉字
    第2441號台灣高雄地方法院檢察署檢察官實施逕行搜索指揮
    書一份在卷可按，顯見本件被告並不符合自首之要件。是辯
    護人猶辯以：辦案人員一開始係以通緝犯詢問被告，被告主
    動表明有東西放在鴿舍內，應合於自首云云，亦不足採信。
  (六)綜合以上各情觀之，被告上開於調查員調查詢問及偵查中之
    自白，核與事實相符，應堪採信，其事後翻異前詞改稱：伊
    只是受寄而已，另因伊缺錢花用，有向大姐借一百萬元，每
    次還五萬元，並非指每銷售一塊海洛因即獲利五萬元云云，
    與本院所查之事實相違，顯係事後畏罪飾卸之詞，不足採信
    。本件被告既係於「大姊」者意圖營利販入海洛因俟機銷售
    後，主動要求「大姊」提供其賺錢機會，而「大姊」亦認其
    單純可靠，乃將海洛因磚四塊交給「阿德」轉交被告銷售，
    約定每銷售一塊海洛因磚，被告可抽取五萬元，已如前述，
    是被告與綽號「大姊」及「阿德」者有共同販賣第一級毒品
    海洛因之犯行，事證明確，可以認定。
四、撤銷改判的理由：
  (一)撤銷原判決的理由：
　(1)被告既係於綽號「大姊」者意圖營利販入海洛因並俟機銷售
    之後，始起意要求「大姊」提供其賺錢機會，進而為「大姊
    」持有該批海洛因，欲代為銷售，以分取利益，惟未及賣出
    即被查獲，已如前述，核其所為，應僅係販賣未遂，原審認
    其行為成立販賣第一級毒品既遂罪行，有所違誤。
  (2)按毒品危害防制條例第十九條第一項關於沒收之規定，乃政
    府為防制毒品危害，維護國民身心健康，所設之特別規定，
    採義務沒收主義。故凡犯同條例第四條至第九條、第十二條
    、第十三條或第十四條第一項、第二項之罪者，其供犯罪所
    用之物或因犯罪所得之財物，均需諭知沒收之，法院無審酌
    之餘地。而毒品之外包裝有防止毒品裸露、逸出及潮濕之功
    用，並便於攜帶及運輸，其係供販賣毒品所用之物，至為顯
    然。本件查扣之毒品海洛因磚四塊，其每塊外面均另以塑膠
    紙包裝（見偵查卷第32至34頁所附之照片），原判決雖將扣
    案之前開毒品驗餘淨重合計一四三一．五公克，諭知沒收並
    銷燬之。但對於該四塊毒品之外包裝（塑膠紙）共重一六九
    ．０九公克（見前述法務部調查局之鑑定通知書所載），漏
    未依上開規定諭知沒收，自有不當。
  (3)被告所處之刑並非死刑或無期徒刑，原判決於理由欄及據上
    論斷欄均誤引刑法第三十七條第一項規定，亦有未洽。
  (二)自為判決的論罪科刑理由：
  (1)查被告行為後，九十二年七月九日修正公布之毒品危害防制
    條例業於九十三年一月九日起生效，該條例第四條第一項關
    於販賣第一級毒品罪處罰之規定，於修正前、後之刑度並無
    不同，僅因新增第四項之製造、運輸、販賣第四級毒品罪，
    而將未遂犯之處罰移至同條第六項規定，故不生新法或舊法
    較有利於行為人之問題，依刑法第二條第一項前段，應適用
    新修正毒品危害防制條例之規定。復按販賣毒品行為，不以
    販入之後復行賣出為要件，祇要以營利為目的，將毒品販入
    ，其犯罪即為完成。且共同正犯之意思聯絡，不限於事前有
    所協議，其於行為當時，基於相互之認識，以共同犯罪之意
    思參與，亦無礙於共同正犯之成立。核被告所為，係觸犯新
    修正毒品危害防制條例第四條第六項、第一項之販賣第一級
    毒品未遂罪。綽號「大姊」者既意圖營利販入海洛因並俟機
    銷售，被告則係主動要求「大姊」提供其賺錢機會，進而為
    「大姊」持有該批海洛因，欲代為銷售，以分取利益，是被
    告與「大姊」及「阿德」間即有販賣海洛因之犯意聯絡與行
    為分擔，為共同正犯。又被告欲販賣之毒品海洛因磚四塊，
    係綽號「大姊」者意圖營利販入既遂後，因見被告單純可靠
    ，遂與被告謀議而由被告應允販售後始交由被告持有，已如
    前述，則該海洛因磚四塊既非被告與綽號「大姊」者謀議販
    賣後，始由「大姊」販入，再交由被告販賣，且被告尚未著
    手於賣出行為即被查獲，是其所為仍屬販賣未遂之階段，為
    未遂犯，爰依刑法第二十六條前段之規定減輕其刑。檢察官
    認被告係犯毒品危害防制條例第四條第一項之販賣第一級毒
    品既遂罪，容有未洽。
  (2)爰審酌販賣第一級毒品海洛因之行為，如順利賣出，足以使
    購買施用者導致精神障礙、性格異常，甚至造成生命危險之
    生理成癮性及心理依賴性，戕害國民身心健康，惡性非輕，
    及被告無視於政府對毒品之嚴厲查禁，猶意圖販賣第一級毒
    品海洛因圖獲取高利，且查獲之毒品海洛因數量甚多、純度
    亦高，幸未及販出即被查獲及其犯罪後雖一度坦承犯行，惟
    嗣後又翻異前詞飾詞狡辯，未見悔意之態度等一切情狀，量
    處被告有期徒刑十三年六月；又被告所犯者為販賣第一級毒
    品，該罪為國際性之重罪，認有褫奪公權之必要，並依刑法
    第三十七條第二項之規定宣告褫奪公權六年。
  (3)扣案之海洛因磚四塊（合計淨重一四三一點五公克，包裝重
    一六九點０九公克，純度百分之八十五點０四，純質淨重一
    二一七點三五公克），係查獲之毒品，不問屬於犯人與否，
    應依毒品危害防制條例第十八條第一項前段之規定宣告沒收
    銷燬之；又上開毒品海洛因磚，每塊外面均另以塑膠紙包裝
    （見偵查卷第32至34頁所附之照片），應係為防止毒品裸露
    、逸出及潮濕之用，並便於攜帶及運輸，自為供販賣毒品所
    用之物甚明，既非無從與毒品析離，是對於該每塊毒品之塑
    膠外包裝共重一六九．０九公克，應依毒品危害防制條例第
    十九條第一項規定沒收，至扣案之行動電話二支（其上分別
    貼有「台北」及「中」等標籤字樣，並均含ＳＩＭ卡壹張）
    ，分別為共犯「大姊」者及「阿德」者所有，而交付供被告
    持有渠等之毒品進而販賣所資以聯絡使用之物，已如前述，
    應依毒品危害防制條例第十九條第一項規定沒收，另外，用
    以包裝上開四塊海洛因磚之牛皮包裝紙一個，亦為共犯「大
    姊」者所有，業經被告陳明，為供包裝欲行販賣之毒品所用
    之物，亦依毒品危害防制條例第十九條第一項規定沒收之。
    又0000000000號該支行動電話，雖為被告所有，惟並無證據
    顯示係供本件販毒所用，至於其他扣押之物，亦無證據顯示
    係供本件販毒所用之物，爰不予宣告沒收，附此敘明。
五、檢察官起訴意旨另以：被告甲○○另自九十二年十一月二十
    九日至同年十二月二日止，連續四次，在台中縣龍井鄉○○
    路○段附近之產業道路以總價五百九十萬元之價格，賣六塊
    海洛因磚予綽號「阿昌」，甲○○扣除酬勞六十萬元後，於
    同年十二月三日，在台中市西屯區老虎城商場內咖啡館，將
    所得五百三十萬元交予大姐，因認被告另涉犯毒品危害防制
    條例第四條第一項之販賣第一級毒品罪嫌。訊據被告堅決否
    認有上開販賣之犯行，且被告於調查站調查時及偵查初期檢
    察官訊問時雖確有上開自白，惟除上開自白外，並無其他積
    極事證足以證明確有綽號「阿昌」其人，亦無任何人指證被
    告確有於前揭時地販賣第一級毒品海洛因，本院雖認定確有
    綽號「大姐」及「阿德」其人，惟卷內亦無任何足以證明被
    告確有交付五百三十萬元予大姐之證據，尚難僅因被告自白
    而為有罪之判決，再者，雖有通聯記錄，然該項記錄亦只是
    電話紀錄，並無通話內容，也無從認定有何販賣之行為，另
    外，扣案之二支行動電話，雖可知被告與「大姐」及「阿德
    」間有隱匿及供作特定用途之情事，已如前述，惟亦無從證
    明確有上開四次交易之情形。從而，自不得僅因被告上開自
    白而作為有罪判決之唯一證據，此部分不能證明被告犯罪，
    本應為無罪之諭知，惟檢察官認此部分與前揭起訴有罪部分
    具有連續犯關係，屬於裁判上一罪，爰不另為無罪之諭知。
六、適用的法律：
　(一)刑事訴訟法第三百六十九條第一項前段、第三百六十四條、
    第二百九十九條第一項前段。
　(二)毒品危害防制條例第四條第一項、第六項、第十八條第一項
    前段、第十九條第一項，刑法第十一條、第二條第一項前段
    、第二十八條、第二十六條前段、第三十七條第二項。
本案經檢察官乙○○到庭執行職務。
中　　華　　民　　國　　94　　年　　9 　　月　　13　　日
                刑事第九庭  審判長法　官　陳　筱　珮
                                  法　官　趙　春　碧
                                  法　官　張　國　忠
上列正本證明與原本無異。
如不服本判決應於收受送達後十日內向本院提出上訴書狀，其未
敘述上訴之理由者並得於提起上訴後十日內向本院補提理由書（
均須按他造當事人之人數附繕本）。
                                  書記官　林　玉　惠
中　　華　　民　　國　　94　　年　　9 　　月　　14　　日
附錄法條：
毒品危害防制條例第四條第一項、第六項：
製造、運輸、販賣第一級毒品者，處死刑或無期徒刑；處無期徒
刑者，得併科新台幣一千萬元以下罰金。
製造、運輸、販賣專供製造或施用毒品之器具者，處一年以上七
年以下有期徒刑，得併科新台幣一百萬元以下罰金。
前四項之未遂犯罰之。　　　　　　　　　　　　　　　　　Ｉ
